【裁判字號】    94,重訴,113
【裁判日期】    950120
【裁判案由】    毒品危害防制條例
【裁判全文】
臺灣高雄地方法院刑事判決            94年度重訴字第113 號
公  訴  人  臺灣高雄地方法院檢察署檢察官
被      告  甲○○  41歲民.
選任辯護人  陳崇善律師
上列被告因毒品危害防制條例案件，經檢察官提起公訴（94年度
偵字第14551號），本院判決如下：
    主  文
甲○○共同製造第二級毒品，處有期徒刑柒年陸月，扣案附表一
、二、三（不含容器、外包裝）、附表四編號1 至15號等物其上
所殘餘微量甲基安非他命成分，均沒收銷燬之；附表一、二、三
所示之物之容器及外包裝及附表四所示之物品（除編號1 至15號
等物其上所殘餘微量之甲基安非他命成分外）均沒收之。
    事  實
一、甲○○明知甲基安非他命係毒品危害防制條例第2 條第2 項
    第2 款所列之第二級毒品，不得製造，竟與己○○【綽號「
    鍋蓋」，業經本院94年度重訴字第50號判決其共同製造第二
    級毒品，處有期徒刑12年，褫奪公權8 年】、戊○○【業經
    本院94年度重訴字第92號判決其共同製造第二級毒品，處有
    期徒刑7 年6 月】及一位不詳姓名年籍綽號「立哥」之成年
    男子（以下簡稱「立哥」），共同基於製造第二級毒品甲基
    安非他命之犯意聯絡及行為分擔，約定由「立哥」提供製造
    甲基安非他命所需原料，並指導己○○製造甲基安非他命之
    方法，且由「立哥」支付製毒報酬予己○○、戊○○及甲○○三人，報酬之計算係由「立哥」先取回所製成之甲基安非
    他命成品之四分之三，所餘四分之一之甲基安非他命成品則
    交由「立哥」處理後，再由「立哥」將處理所得支付予己○○作為報酬，己○○則將所得報酬與戊○○、甲○○平分。
    旋於93年11月3 日戊○○、甲○○受己○○之囑咐，由戊○○駕車搭載甲○○，並由甲○○具名出面向不知情之屋主丙○○○租用位在高雄縣鳳山市○○街77巷15號全棟四樓半透
    天房屋，充作製造甲基安非他命之場所，再由己○○偕戊○○依「立哥」之指示購買附表四所示之冰箱、氫氣瓶等器具
    設備，復由己○○、戊○○、甲○○共同協力將上開製造甲
    基安非他命之器具設備搬入上址二樓房間後，再由甲○○、
    戊○○協助攪拌、操作搖擺機、煮甲基安非他命原料，由甲○○、戊○○共同參與己○○製造甲基安非他命之前基礎階
    段。迨自93年12月間某日起，甲○○與戊○○、己○○等三
    人在上開地點，共同以如附表四所示之器具，將「立哥」所
    提供之麻黃素每公斤加入氫氧化鈉、硫酸鋇各1 瓶混入可樂
    桶內，放在搖機上搖擺後產生熱，取出後加以1 包鹽加熱至
    80度，冷卻後放置冰箱結晶，以製造成呈結晶固態狀之第二
    級毒品甲基安非他命成品之後階段。進而達成「立哥」所提
    供之原料重量與己○○可提鍊出之甲基安非他命成品重量比
    約2 比1 （即40公斤之原料約可提鍊出20公斤之甲基安非他
    命）。嗣於94年1 月初某日，己○○將渠三人共同協力製成
    甲基安非他命9 公斤成品交付予「立哥」，惟因純度欠佳，
    遭立哥退貨，而無法依約定給付予甲○○、戊○○上開所約
    定製成甲基安非他命後可取得之報酬，職是，甲○○、戊○○因而未能自己○○取得製成甲基安非他命之報酬。因此，
    戊○○、甲○○分別於94年1 月10日、94年1 月12日即先行
    各別離去。惟己○○則已於上開製造甲基安非他命期間，分
    別支付10餘萬元之報酬予戊○○、甲○○。嗣於94年1 月19
    日下午4 時30分許，甲○○因不滿未獲其餘參與製毒之報酬
    而向警方提出檢舉，而警方據報乃前往高雄縣鳳山市○○街
    77巷15號搜索，當場在車牌號碼0639─GX號自小客車內查獲
    己○○甫製成欲交予「立哥」之甲基安非他命2 小包（驗前
    含空包裝袋毛重約1 公斤），並在高雄縣鳳山市○○街77巷
    15號屋內查獲用以製造甲基安非他命所用之器具設備、甲基
    安非他命成品及半成品，共查扣如附表一、二、三、四所示
    之物品。嗣經己○○供述，始查悉甲○○之上開犯行。
二、案經臺灣高雄地方法院檢察署檢察官主動偵查起訴。
    理  由
壹、程序部分：
一、被告甲○○於本院94年12月2 日準備程序、95年1 月10日審
    判時明確表示，其對於本案之臺北市政府警察局刑事警察大
    隊94年1 月19日扣案物品目錄表4 張及其現場查獲製毒等器
    具等22張照片、檢測毒品照片5 張（見臺北市政府警察局94
    年1 月20日北市警刑移二字第09430434700 號移送書卷，以
    下簡稱【警卷】第20至36頁），與94年1 月21日南區大型贓
    物庫90年大型贓物字000829號、94年3 月2 日南區大型贓物
    字00013 號贓證物品清單各1 紙、租賃契約書、被告甲○○
    使用0000000000號行動電話自93年11月3 日起至94年3 月27
    日止通聯往來之基地台確實位置門牌地址接收細目紀錄、扣
    押物品清單、內政部警政署刑事警察局94年5 月11日刑鑑字
    第0940015192號鑑定書、被告甲○○通聯監察譯文表（見臺
    灣高雄地方法院檢察署94年偵字第2707號卷【以下簡稱偵
    卷】第8 頁、第35至36頁、第39頁、第49至51頁、第52至63
    頁、第65頁、第102 至104 頁、第111 至112 頁、第119 至
    第121 頁、第13 3至135 頁），及高雄縣鳳山市○○街77巷
    15號全棟四樓半透天房屋平面繪圖1 張、搜索扣押筆錄、扣
    物品目錄表（見同上署94年警聲搜字第388 號卷【以下簡稱
    偵卷】第10至16頁），真實姓名對照表及被告甲○○通聯
    監察譯文表、證人丁○○使用0000000000號行動電話自94年
    1 月18日起至94年1 月20日止通聯往來之基地台確實位置門
    牌地址接收細目紀錄（見同上署94年偵字第10455 號卷【以
    下簡稱偵卷】第13至21頁、第70至72頁、第94至96頁及第
    107 至108 頁），法務部調查局93年7 月26日調科壹字第09
    362394200號函【起訴書誤載為0936239200號函】1份、被告
    甲○○使用0000000000號行動電話自93年11月1 日12時45分
    46秒起至94年3 月27日20時2 分18秒止通聯往來之基地台確
    實位置門牌地址接收細目紀錄、證人丁○○使用0000000000
    號行動電話自94年1 月12日起至94年2 月1 日止通聯往來之
    基地台確實位置門牌地址接收細目紀錄（見同上署94年偵字
    第14551 號卷【以下簡稱偵卷】第11 1至113 頁反面、第
    124 至139 頁、第140 至161 頁）等，雖均係被告以外之人
    於審判外所為之書面陳述，屬於傳聞證據，然被告於本院上
    開準備程序、審判時，對於上開書證之證據能力，均同意沿
    用，是被告於本院審理中所為陳述，依刑事訴訟法第159 條
    之5 之規定，上揭書證部分，應均具有證據能力。再本件援
    用本院94年度重訴字第92號卷內檢附高雄醫學大學附設中和
    紀念醫院檢驗報告部分，並有本院94年度重訴字第92號判決
    書在卷可稽，是上開高雄醫學大學附設中和紀念醫院檢驗報
    告係本院囑託醫院為鑑定，係依刑事訴訟法第206 條、第20
    8 條規定為之，屬同法第159 條第1 項「除法律有規定者外
    」之情形，自有證據能力，附此併敘。
二、證人己○○於警詢及偵查中之陳述，經被告及其選任辯護人
    於本院94年12月2 日準備程序時，均不爭執證據能力（本院
    卷第49頁），依刑事訴訟法第159 條之5 規定，有證據能力
    。
三、證人林芳月娥、戊○○於偵查中向檢察官所為陳述，已依法
    具結，復查無其他顯不可信之情況存在，依刑事訴訟法第15
    9 條之1 第2 項規定，得採為證據。
貳、實體部分：
一、訊據被告甲○○固坦承曾於93年11月3 日受己○○之囑咐，
    由戊○○駕車搭載伊，由伊出面向丙○○○承租上揭文昌街
    77巷15號全棟四樓半透天房屋，復於93年11月3 日起至94年
    1 月間某日止，前往上址負責打掃，並購買餐點供己○○等
    人食用（見94年度重訴字第113 號卷【以下稱本院卷】第51
    頁、第53頁）等語，惟矢口否認有何參與製造甲基安非他命
    之犯行。經查：
  (一)被告甲○○與己○○、戊○○三人於上開時、地共同製造第
    二級毒品甲基安非他命之事實，業經證人己○○供明在卷（
    見偵卷第2 頁、第3 頁、第26頁），並供稱：甲○○、戊○○受僱於伊，伊製造甲基安非他命之技術則係由提供麻黃
    素之老闆（即綽號「立哥」之男子）教伊，甲○○幫忙煮，
    並清洗容器，戊○○則是操作搖擺機，由伊全程負責，伊自
    去年12月間某日起即開始製造，40公斤的材料可做出20公斤
    的成品，約定老闆（即「立哥」）可分得15公斤，另外5 公
    斤交由老闆（即「立哥」）處理再分錢給伊…，伊拿到錢的
    話就三個人平分等語外（見偵卷第3 頁、第26頁），復於
    本院95年1 月10日審判時到庭結證之證稱：我自93年12月初
    搬入租屋處時，即和甲○○、戊○○一起搬原料、攪拌、煮
    安非他命原料、製造安非他命等，因要等到安非他命賣出後
    ，才有錢可分給他們，然甲○○認為我將錢私吞了，所以才
    檢舉我；本件上開原料購入後，甲○○將原料一罐一罐搬上
    同上址二樓製造的房間內架子上，她是與戊○○一起搬原料
    上去的；且甲○○也知道煮原料的過程，她在上址二樓後面
    煮等語 (見本院卷第191 頁、第192 頁、第19 5頁），與被
    告於本院95年1 月10日審判時供述：我清洗證人己○○拿結
    我的鍋子等語（見本院卷第196 頁第9 行）大致相符，再與
    被告於94年6 月27日警詢時供述：我幫己○○等人在鳳山市
    租屋，在這段期間，己○○提供5 千或1 萬元不等的金錢，
    要我幫忙購買餐點或日用品.... ， 因為己○○要我經常出
    入該租屋處，讓左右鄰居認為該房屋是有人正常居住的情況
    ，我因為太相信己○○，才會依照他的指示去做等語（見偵
    卷第9 頁反面第7 行至第14行）大致吻合，與證人即房東
    林芳月娥於偵查中證稱：伊於93年11月3 日將高雄縣鳳山市
    ○○路77巷15號房屋出租與甲○○，93年11月、12月均有收
    到租金，甲○○有搬進去住，住了二個月，…事後伊問鄰居
    ，鄰居說晚上才會看到甲○○，晚上會有開門聲等語（見偵
    號卷第47至48頁），續於本院94年1 月10日審判時證稱：
    上揭文昌街77巷的房子是伊租給甲○○的，她跟伊說她小孩
    要在這邊唸書，她要在這裡工作，而她弟弟（指己○○）也
    要與她同住，.. 她 有付第一、二個月的租金，還有兩個月
    的押金，且鑰匙交給她，之後，在租屋子後的一星期，我有
    找工人去修理那房子廁所的門，我先生有陪工人過去，當時
    她有在那房子，是她下來開門讓我先生他們進去的，... 事
    後隔壁說那裡有住人，有住男子，也有住女子等語（見本院
    卷第204 至205 頁），並有房屋租賃契約書1 份在卷可憑（
    見偵卷第49至51頁）。是本件被告確曾於93年11、12月間
    經常出入己○○位於高雄縣鳳山市○○街77巷15號之製毒場
    所，先由己○○囑咐其使用個人名義租屋，避人耳目而給付
    被告5 千或1 萬元不等的金錢報酬，並共同協力己○○處理
    製造甲基安非他命過程所產生之廢料之事實，應堪認定。
  (二)又上開製毒場所係全棟四樓半透天房屋，亦為被告所是認，
    並有高雄縣鳳山市○○街77巷15號全棟四樓半透天房屋平面
    繪圖1 張、搜索扣押筆錄、扣物品目錄表（見偵卷第10至
    16頁）在卷可徵，再參上開警卷內之本件查獲扣案物之證物
    位置在上開全棟四樓半透天房屋內為警查獲物器約有如下：
    壹、上址１樓扣得：海洛因3罐
    貳、上址２樓扣得：安非他命24包
    、上址３樓扣得：吸食器乙組
    肆、上址４樓扣得：吸食器乙組
    綜上，上址製毒場所之各樓層分布不同原料、數量以觀，上
    開地下製毒工廠已具相當規模，實非證人己○○單獨一個人
    即能全部完成製造本案扣案之甲基安非他命成品、半成品，
    並有警卷第25至35頁、第21至24頁現場照片22張，偵卷第
    40頁扣押物品清單2 份、上開94年1 月21日南區大型贓物庫
    90年大型贓物字000829號、94年3 月2 日南區大型贓物字00
    013 號贓證物品清單各1 紙在卷可佐，足見證人己○○於本
    院95年1 月10日審判時證稱：杓子、鏟子、塑膠桶、測量器
    、玻璃測量杯、過濾塑膠管、過濾紙、離心鍋、瓦斯爐、白
    鐵盒測量器、白鐵容器、白鐵容器桶、漏斗等都是被告使用
    過的器具等語（見本院卷第193 頁）等語情節，與事實相符
    ，足堪採信。
  (三)又證人己○○於警訊中供述製造甲基安非他命之過程係將「
    立哥」所提供之麻黃素每公斤加入氫氧化鈉、硫酸鋇各1 瓶
    混入可樂桶內，放在搖機上搖擺後產生熱，取出後加以1 包
    鹽加熱至80度，冷卻後放置冰箱結晶，以製造成呈結晶固態
    狀之第二級毒品甲基安非他命成品等語（見警卷第10頁），
    核其所述與一般甲基安非他命製程中包括氯化反應、氫化反
    應及純化結晶等三階段步驟相符，並參以扣案附表一至四之
    多項設備、原料之充實性觀之，為一組具有麻黃素製造甲基
    安非他命毒品生產功能之基本器具設施組合，自應認上開高
    雄縣鳳山市○○街77巷15號乃具有製造毒品能力之地下毒品
    製造工廠。又扣案如附表一、二、三所示之甲基安非他命成
    品、半成品，經送鑑定結果，確含有第二級毒品甲基安非他
    命成分無訛（詳細重量如附表一、二、三所載），亦有附表
    一、二、三所示之檢驗報告在卷可按（見偵卷第102 至10
    4 頁），另扣案附表四編號1 至15之物品，經本院送請高雄
    醫學大學附設中和紀念醫院檢驗結果，亦均呈現有甲基安非
    他命成分之陽性反應，此有該院94年7 月19日編號9407─38
    2 號至396 號檢驗報告在本院94年度重訴字第92號卷第57至
    74頁可參，並有本院94年度重訴字第92號判決書1 份在卷可
    憑。是證人己○○證述，伊經由「立哥」之指導，曾與甲○○、戊○○共同製成甲基安非他命成品9 公斤等語，洵屬有
    據。
  (四)再查，被告甲○○使用上開0000000000號行動電話，亦為被
    告於警詢、偵訊時所認，亦為證人戊○○、丁○○、己○○
    所證實無訛，而被告自93年11 月1日12時45分46秒起至94年
    3 月27日20時2 分18秒止通聯往來之基地台確實位置門牌地
    址接收細目紀錄與證人丁○○使用0000000000號行動電話自
    94年1 月12日起至94年2 月1日 止通聯往來之基地台確實位
    置門牌地址接收細目紀錄（見偵卷第111 至113 頁反面、
    第124 至139 頁、第140 至16 1頁）間，二者相互核對得出
    ：被告甲○○自93年12月31日12時43分起至94年1 月12日18
    時35分止，其使用0000000000號行動電話基地台位置係在鳳
    山市○○街、鳳山市○○○路等地與其上揭租屋鳳山市○○
    街77巷15號相鄰近，再其自94年1 月12日18時29分至94年1
    月12日18時35分止，其使用0000000000號行動電話基地台位
    置係在鳳山市○○○路，並有上開基地台確實位置門牌地址
    細目紀錄在卷可稽。因此，本件被告甲○○自93年11月3 日
    起至94年1 月12日止，約計有55日許，在高雄縣鳳山市等地
    之進出、停留，又參酌上開論述而言，被告顯有經常出入上
    開租屋處，則被告對於製造甲基安非他命過程產生之氣味，
    自難諉為不知。因此，本件事證已臻明確，而被告及其選任
    辯護人聲請調查扣案物有無被告指紋存留應將扣案物送鑑定
    比對指紋、監察通訊譯文錄音帶之勘驗內容，應認本件無再
    送指紋鑑定及勘驗通信監察錄音帶之必要與實益，附此併敘
    。
  (五)末查，被告於94年1 月初與己○○、戊○○製成首批甲基安
    非他命成品9 公斤後，因成品純度不足而遭退貨，未能如期
    取得報酬，被告遂於94年1 月12日，先行自高雄縣鳳山市○○街77巷15號之製毒場所離去之事實，業據證人己○○證述
    綦詳如上述，並有被告自93年11月1 日12時45分46秒起至94
    年3 月27日20時2 分18秒止之上開通聯往來之基地台確實位
    置門牌地址接收細目紀錄在卷可佐，是被告就己○○於遭退
    貨後再自行製造甲基安非他命（即本案查扣之如附表一、二
    所示之甲基安非他命成品）部分，未再參與製造，應堪認定
    ，附此併敘。至於證人丁○○於本院95年1 月10日審判時證
    述：「己○○有警告過被告，如果她報警的話，要拖被告下
    水」等語（見本院卷第202 頁第17行、第18行），但此等話
    語係證人丁○○聽聞被告所轉述，既非證人在場親自聽聞，
    自難佐為有利於被告之認定。
  (六)綜上，被告自93年11月3 日起至94年1 月12日止，與己○○
    、戊○○在不詳姓名，綽號「立哥」之成年男子指導下，共
    同參與製造第二級毒品甲基安非他命之事證明確，其犯行洵
    堪認定。
二、核被告甲○○所為，係犯毒品危害防制條例第4條第2項之製
    造第二級毒品罪。又被告與姓名、年籍不詳綽號「立哥」之
    成年男子、己○○、戊○○就上開製造完成甲基安非他命成
    品9 公斤部分（未扣案），有犯意聯絡、行為分擔，均為共
    同正犯。再被告因製造而持有第二級毒品之低度行為，應為
    製造之高度行為所吸收，不另論罪。至於本件被告於警詢時
    供述檢舉他人犯罪，而非針對被告自己犯罪而未被發覺之自
    首，亦無被告自己願受裁判，是本件被告上開檢舉他人犯罪
    ，並不成立自首。爰審酌被告與「立哥」、己○○、戊○○
    共同製造第二級毒品甲基安非他命，規模不小，嚴重殘害國
    民身心健康，對社會危害非淺，惟念及被告僅係受僱於己○○，其於本案中係受己○○之囑咐而參與製毒，其所涉案情
    節應較己○○輕微，且其製造之甲基安非他命尚未流入市面
    ，故公訴檢察官於本院95年1 月10日審判時具體求處有期徒
    刑12年，尚嫌過重，併考量其犯行情節、僅參與製造完成第
    一次，而未參與己○○製造完成的第二次等其他一切情狀，
    爰量處如主文所示之刑。
三、扣案如附表一、二、三所示之物品（不含外包裝、容器），
    經檢驗結果確實含有第二級毒品甲基安非他命（詳細重量詳
    如附表一、二、三所載），有附表一、二、三所示之檢驗報
    告在卷可憑，均應依毒品危害防制條例第18條第1 項前段規
    定，諭知沒收銷燬之（其容器及外包裝，依科學之方法衡情
    自可與毒品剝離，有最高法院93年度4034號判決及台灣高等
    法院高雄分院93年度上重更(一)字第15號判決足資參照）；另
    扣案如附表四編號1 至15號為被告製造第二級毒品甲基安非
    他命之器具，經本院依職權將上開器具送驗均殘留有甲基安
    非他命陽性反應，上開器具殘留之甲基安非他命成分與器具
    本身，依一般經驗判斷，二者應可分離，故就上開器具上所
    殘留微量甲基安非他命成分，應依毒品危害防制條例第18條
    第1 項前段規定，諭知沒收銷燬之，鑑驗耗損部分即無庸再
    諭知沒收銷燬。至於附表一、二、三之外包裝及容器及附表
    四所示之物（除編號1 至15號器具上所殘留之甲基安非他命
    成分外），係供製造甲基安非他命所用之物，已如前述，均
    應依毒品危害防制條例第19條第1 項規定，宣告沒收。又附
    表五所示之扣案物品則與本案無關，且為被告、己○○施用
    毒品案件之相關證物，並經本院另以94年度重訴字第50號裁
    定單獨諭知沒收銷燬在案，爰不另為沒收之宣告。末查扣案
    之現金65萬元許、電磁爐、空壓機等，未據公訴人舉證證明
    上開物品確為本案犯罪所得或供本案犯罪所用之物，爰不併
    予宣告沒收之。
四、據上論結，應依刑事訴訟法第299 條第1 項前段，毒品危害
    防制條例第4 條第2 項、第18條第1 項前段、第19條第1 項
    ，刑法第11條、第28條，判決如主文。
本案經檢察官乙○○到庭執行職務。
中    華    民    國    95      年    1     月    20  日
                  刑事第三庭審判長法  官  張意聰
                                  法  官  郭瓊徽
                                  法  官  施添寶
中    華    民    國    94    年    1     月    24    日
以上正本證明與原本無異。
如不服本判決，應於收受送達後10日內向本院提出上訴書狀。
                                  書記官  陳威志
附錄本件論罪科刑參考法條
毒品危害防制條例第4條
製造、運輸、販賣第一級毒品者，處死刑或無期徒刑；處無期徒
刑者，得併科新臺幣1 千萬元以下罰金。
製造、運輸、販賣第二級毒品者，處無期徒刑或7 年以上有期徒
刑，得併科新臺幣7 百萬元以下罰金。
製造、運輸、販賣第三級毒品者，處5 年以上有期徒刑，得併科
新臺幣5 百萬元以下罰金。製造、運輸、販賣第四級毒品者，處
3年 以上10年以下有期徒刑，得併科新臺幣3 百萬元以下罰金。
製造、運輸、販賣專供製造或施用毒品之器具者，處1 年以上7
年以下有期徒刑，得併科新臺幣1 百萬元以下罰金。
前五項之未遂犯罰之。
毒品危害防制條例第18條
查獲之第一、二級毒品及專供製造或施用第一、二級毒品之器具
，不問屬於犯人與否，均沒收銷燬之；查獲之第三、四級毒品及
製造或施用毒品之器具，無正當理由而擅自持有者，均沒入銷燬
之。但合於醫藥、研究或訓練之用者，得不予銷燬。
前項合於醫藥、研究或訓練用毒品或器具之管理辦法，由法務部
會同行政院衛生署定之。
毒品危害防制條例第19條
犯第4 條至第9 條、第12條、第13條或第14條第1 項、第2 項之
罪者，其供犯罪所用或因犯罪所得之財物，均沒收之，如全部或
一部不能沒收時，追徵其價額或以其財產抵償之。
為保全前項價額之追徵或以財產抵償，得於必要範圍內扣押其財
產。犯第4 條之罪所使用之水、陸、空交通工具沒收之。
附表一
┌─┬─────────────────────────────┐
│甲│                淨重20公斤870公克                         │
│基│                《內政部警政署刑事警察局94年5             │
│安│                月1日 刑鑑字第0940015192號檢驗            │
│非│                報告》（參見94年度偵字第2707號            │
│他│                卷第102頁）                               │
│命│            以下內政部警政署刑事警察局再細分檢驗          │
│27│                                                          │
│包│1、 甲基安非他  驗前總毛重15248公克（包裝塑膠             │
│  │    命結晶（編  袋總重約134公克），抽取編號A2             │
│  │    號A2～A18   鑑定，淨重2884.12公克， 取5.3             │
│  │    ；白色微細  5公克鑑定用罄，總餘2878.77公克            │
│  │    結晶）      ，純度約為0.3％（參見94年度偵             │
│  │                字第2707號卷103 頁》                      │
│  │                                                          │
│  │2、 甲基安非他  驗前總毛重4375.55公克（包裝塑             │
│  │    命結晶（編  膠袋總重約57.90公克）抽取編號A            │
│  │    號A19 ～    19鑑定，淨重723.41公克，取5.60            │
│  │    A26 ；白色  公克鑑定用罄，餘717.81公克，純            │
│  │    結晶）      度約73.9％                                │
│  │                （參見94年度偵字第2707號卷103             │
│  │                 頁）                                     │
│  │                                                          │
│  │3、 甲基安非他  驗前總毛重37.10公克（包裝塑膠             │
│  │    命結晶（編  袋重16.75公克），淨重20.35公克            │
│  │    號A27 ；白  ，取0.74公克鑑定用罄，餘19.61             │
│  │    色長塊狀結  公克，純度約95.1％                        │
│  │    晶）       （參見94年度偵字第2707號卷第103            │
│  │                 頁）                                     │
│  │                                                          │
└─┴─────────────────────────────┘
 附表二
┌─┬─────────────────────────────┐
│液│                扣案毛重13300 公克，淨重15850             │
│態│                公克（見內政部警政署刑事警察局            │
│甲│                94年5月11日鑑字第0940015192 號            │
│基│                檢驗報告》（見94年度偵字第2707            │
│安│                號卷第102 頁），以下內政部警政            │
│非│                署再細分檢驗                              │
│他│                                                          │
│命│1、 含甲基安非  含桶重14675公克，取15公克鑑定             │
│成│    他命液體（  用罄，含桶餘14660公克，純度約             │
│品│    編號B； 米  2.0％                                     │
│ 2│    黃色液體，  （見94年度偵字第2707號卷第103             │
│盆│    液面懸浮有   頁）                                     │
│  │    結晶）                                                │
│  │                                                          │
│  │                                                          │
│  │                                                          │
│  │                                                          │
│  │                                                          │
│  │                                                          │
└─┴─────────────────────────────┘
附表三
┌─┬─────────────────────────────┐
│  │                淨重合計77400公克                         │
│  │                （扣案物品清單誤載為70公斤700公克）       │
│甲│                以下係內政部警政署刑事警察局以94年        │
│基│                5月11日鑑字第0940015192號檢驗報告         │
│安│                抽樣再檢驗（見94年度偵字第2707號卷        │
│非│                第102頁、第103頁、第104頁）               │
│他│                                                          │
│命│1、 含甲基安非  編號C2鑑定，含桶重29185 公克，            │
│半│    他命液體（  取17公克鑑定用罄，含桶餘29168             │
│成│    編號C2；淺  公克，純度約13.0％                        │
│品│    黃色液體，                                            │
│ 6│    液面懸浮有                                            │
│桶│    結晶）                                                │
│  │                                                          │
│  │                                                          │
│  │2、 含甲基安非  驗前含桶總重50335公克，抽取編             │
│  │    他命液體（  號C1鑑定，含桶重23565公克，取1            │
│  │    編號C1 、   5公克鑑定用罄，含桶餘23550公克            │
│  │    C3、C6；淺  ，純度約2.4％                             │
│  │    黃色液體）                                            │
│  │                                                          │
│  │                                                          │
│  │3、 含甲基安非  含桶重7040公克，取8公克鑑定用             │
│  │    他命液體（  罄，含桶餘7032公克，純度約為3.            │
│  │    編號C4 ；   2％                                       │
│  │    米黃色液體                                            │
│  │    ，液面懸浮                                            │
│  │    有褐色油狀                                            │
│  │    物）                                                  │
│  │                                                          │
│  │4、 含甲基安非  含桶重5055公克，取15公克鑑定用            │
│  │    他命液體（  罄，含桶餘5040公克，純度約16.5            │
│  │    編號C5 ；   ％                                        │
│  │    褐色液體）                                            │
│  │                                                          │
│  │                                                          │
└─┴─────────────────────────────┘
 附表四
┌─┬───────┬───────────────┬─────┐
│1 │鏟子          │6支                           │          │
│  │              │檢驗結果均呈甲基安非他命陽性反│          │
│  │              │應《高雄醫學大學附設中和紀念醫│          │
│  │              │院94年7月19日編號9407─382號檢│          │
│  │              │驗報告，見本院94年度重訴字第92│          │
│  │              │號卷第60頁》                  │          │
├─┼───────┼───────────────┼─────┤
│2 │勺子          │3支                           │          │
│  │              │檢驗結果均呈甲基安非他命陽性反│          │
│  │              │應《高雄醫學大學附設中和紀念醫│          │
│  │              │院94年7月19日編號9407─383號檢│          │
│  │              │驗報告，見本院94年度重訴字第92│          │
│  │              │號卷第61頁》                  │          │
├─┼───────┼───────────────┼─────┤
│3 │塑膠桶測量器（│4個                           │          │
│  │5000毫升量杯）│檢驗結果均呈甲基安非他命陽性反│          │
│  │              │應《高雄醫學大學附設中和紀念醫│          │
│  │              │院94年7月19日編號9407─384號檢│          │
│  │              │驗報告，見本院94年度重訴字第92│          │
│  │              │號卷第62頁》                  │          │
├─┼───────┼───────────────┼─────┤
│4 │玻璃桶測量杯（│4個                           │          │
│  │2000毫升量杯）│檢驗結果均呈甲基安非他命陽性反│          │
│  │              │應《高雄醫學大學附設中和紀念醫│          │
│  │              │院94年7月19日編號9407─385號檢│          │
│  │              │驗報告，見本院94年度重訴字第92│          │
│  │              │號卷第63頁》                  │          │
├─┼───────┼───────────────┼─────┤
│5 │過濾塑膠管    │3條                           │          │
│  │              │檢驗結果均呈甲基安非他命陽性反│          │
│  │              │應《高雄醫學大學附設中和紀念醫│          │
│  │              │院94年7月19日編號9407─386號檢│          │
│  │              │驗報告，見本院94年度重訴字第92│          │
│  │              │號卷第64頁》                  │          │
├─┼───────┼───────────────┼─────┤
│6 │過濾紙        │4盒                           │          │
│  │              │檢驗結果均呈甲基安非他命陽性反│          │
│  │              │應《高雄醫學大學附設中和紀念醫│          │
│  │              │院94年7月19日編號9407─387號檢│          │
│  │              │驗報告，見本院94年度重訴字第92│          │
│  │              │號卷第653頁》                 │          │
├─┼───────┼───────────────┼─────┤
│7 │自製離心鍋    │1台                           │          │
│  │              │檢驗結果呈甲基安非他命陽性反應│          │
│  │              │《高雄醫學大學附設中和紀念醫院│          │
│  │              │94年7月19日編號9407─388號檢驗│          │
│  │              │報告，見本院94年度重訴字第92  │          │
│  │              │號卷第66頁》                  │          │
├─┼───────┼───────────────┼─────┤
│8 │振盪器        │1台                           │          │
│  │              │檢驗結果呈甲基安非他命陽性反應│          │
│  │              │《高雄醫學大學附設中和紀念醫院│          │
│  │              │94年7月19日編號9407─389號檢驗│          │
│  │              │報告，見本院94年度重訴字第92  │          │
│  │              │號卷第67頁》                  │          │
├─┼───────┼───────────────┼─────┤
│9 │分裝袋        │1批                           │          │
│  │              │檢驗結果呈甲基安非他命陽性反應│          │
│  │              │《高雄醫學大學附設中和紀念醫院│          │
│  │              │94年7月19日編號9407─390號檢驗│          │
│  │              │報告，見本院94年度重訴字第92號│          │
│  │              │卷第68頁》                    │          │
├─┼───────┼───────────────┼─────┤
│10│白鐵盆測量器（│6個                           │          │
│  │10公升）      │檢驗結果均呈甲基安非他命陽性反│          │
│  │              │應《高雄醫學大學附設中和紀念醫│          │
│  │              │院94年7月19日編號9407─391號檢│          │
│  │              │驗報告，見本院94年度重訴字第92│          │
│  │              │號卷第69頁》                  │          │
├─┼───────┼───────────────┼─────┤
│11│白鐵容器      │9個                           │          │
│  │              │檢驗結果均呈甲基安非他命陽性反│          │
│  │              │應《高雄醫學大學附設中和紀念醫│          │
│  │              │院94年7月19日編號9407─392號檢│          │
│  │              │驗報告，見本院94年度重訴字第92│          │
│  │              │號卷第70頁》                  │          │
├─┼───────┼───────────────┼─────┤
│12│白鐵容器桶    │9桶                           │          │
│  │              │檢驗結果均呈甲基安非他命陽性反│          │
│  │              │應《高雄醫學大學附設中和紀念醫│          │
│  │              │院94年7月19日編號9407─393號檢│          │
│  │              │驗報告，見本院94年度重訴字第92│          │
│  │              │號卷第71頁》                  │          │
├─┼───────┼───────────────┼─────┤
│13│塑膠容器桶（黃│1桶                           │          │
│  │色）          │檢驗結果均呈甲基安非他命陽性反│          │
│  │              │應《高雄醫學大學附設中和紀念醫│          │
│  │              │院94年7月19日編號9407─394號檢│          │
│  │              │驗報告，見本院94年度重訴字第92│          │
│  │              │號卷第72頁》                  │          │
├─┼───────┼───────────────┼─────┤
│14│微電子磅秤    │1台                           │          │
│  │              │檢驗結果均呈甲基安非他命陽性反│          │
│  │              │應《高雄醫學大學附設中和紀念醫│          │
│  │              │院94年7月19日編號9407─395號檢│          │
│  │              │驗報告，見本院94年度重訴字第92│          │
│  │              │號卷第73頁》                  │          │
├─┼───────┼───────────────┼─────┤
│15│漏斗          │3個                           │          │
│  │              │檢驗結果均呈甲基安非他命陽性反│          │
│  │              │應《高雄醫學大學附設中和紀念醫│          │
│  │              │院94年7月19日編號9407─396號檢│          │
│  │              │驗報告，見本院94年度重訴字第92│          │
│  │              │號卷第74頁》                  │          │
├─┼───────┼───────────────┼─────┤
│16│彈簧磅秤（7.5 │1台                           │          │
│  │公斤）        │                              │          │
│  │              │                              │          │
│  │              │                              │          │
├─┼───────┼───────────────┼─────┤
│17│防毒面具      │2具                           │          │
│  │              │                              │          │
│  │              │                              │          │
├─┼───────┼───────────────┼─────┤
│18│製毒原料精鹽  │5包                           │          │
│  │              │                              │          │
│  │              │                              │          │
├─┼───────┼───────────────┼─────┤
│19│製毒用活性碳素│3包                           │          │
│  │              │                              │          │
│  │              │                              │          │
├─┼───────┼───────────────┼─────┤
│20│瓦斯爐        │3台                           │          │
├─┼───────┼───────────────┼─────┤
│21│自製抽油煙機  │1組                           │          │
├─┼───────┼───────────────┼─────┤
│22│製毒原料氫氧化│6瓶                           │          │
│  │鈉            │                              │          │
│  │              │                              │          │
├─┼───────┼───────────────┼─────┤
│23│製毒原料硫酸鋇│7瓶                           │          │
│  │              │                              │          │
│  │              │                              │          │
├─┼───────┼───────────────┼─────┤
│24│製毒原料酢酸鈉│17瓶                          │          │
│  │              │                              │          │
│  │              │                              │          │
├─┼───────┼───────────────┼─────┤
│25│製毒用粉水    │1桶                           │          │
│  │              │                              │          │
│  │              │                              │          │
├─┼───────┼───────────────┼─────┤
│26│冰箱          │2台                           │          │
├─┼───────┼───────────────┼─────┤
│27│氫氣瓶        │4瓶                           │          │
└─┴───────┴───────────────┴─────┘
 附表五
┌─┬───────┬───────────────┬─────┐
│編│ 品        名 │    內               容       │ 備   註  │
│號│              │                              │          │
├─┼───────┼───────────────┼─────┤
│1 │海洛因        │ 淨重19.20 公克〈空罐合重19.  │          │
│  │              │18 公克〉純度23.48 ％，純質淨 │          │
│  │              │重4.51公克）（見本院94年度重訴│          │
│  │              │字第92號卷第84頁法務部調查局94│          │
│  │              │年4月19日編號調科壹字第       │          │
│  │              │000000000 號檢驗報告）        │          │
├─┼───────┼───────────────┼─────┤
│2 │              │煙草重8.83公克〈空包裝重5.91  │          │
│  │大麻          │公克〉）（見本院94年度重訴字第│          │
│  │              │92號卷第85頁法務部調查局94年4 │          │
│  │              │月19日編號調科壹字第220019691 │          │
│  │              │號檢驗報告）                  │          │
├─┼───────┼───────────────┼─────┤
│3 │吸食器        │3組                           │          │
│  │              │均呈甲基安非他命陽性          │          │
│  │              │（高雄醫學大學附設中和紀念醫院│          │
│  │              │94年7月19日編號9407─379至381 │          │
│  │              │號檢驗報告，見本院94年度重訴字│          │
│  │              │第92號卷第57頁至第59頁》      │          │
│  │              │                              │          │
└─┴───────┴───────────────┴─────┘


司法院資訊處製作；財團法人民間司法改革基金會備份。
